臺灣高等法院刑事判決　　　　　　　　94年度上易字第1359號
上　訴　人
即　被　告　己○○
上列上訴人即被告因竊盜案件，不服臺灣板橋地方法院94年度易
字第453號，中華民國94年7月1日第一審判決（起訴案號：臺灣
板橋地方法院檢察署94年度偵字第5019號，移請併辦案號：台灣
桃園地方法院檢察署94年度偵字第6372號、第9060號、第9214號
），提起上訴，本院判決如下：
    主  文
原判決撤銷。
本件免訴。
    理  由
ㄧ、按：同一案件曾經判決確定者，應諭知免訴之判決，刑事訴
    訟法第二百九十四條第一款（目前之第三百零三條第一款）
    規定甚明，縱令後之起訴事實較之確定判決之事實有減縮或
    擴張之情形，仍不失為同一案件。偽造文書為行使偽造文書
    之階段行為，偽造文書之事實既經判決確定，對於行使偽造
    文書再行起訴者，其範圍雖較確定判決擴張，仍屬同一案件
    ，即應諭知免訴。（最高法院三十年度上字第二二四四號判
    例參照）另按案件曾經判決確定者，應為免訴之判決，此項
    原則關於實質上一罪或裁判上一罪，均有其適用。連續犯係
    裁判上之一罪，其一部分犯罪事實曾經判決確定者，其效力
    當然及於全部，故檢察官復將其他部分重行起訴，亦應諭知
    免訴之判決。（最高法院四十九年度台非字第二十號判例參
    照）且按依照司法院大法官會議釋字第一五二號解釋，關於
    刑法及特別刑法上連續犯之適用範圍及其標準：一、連續犯
    須基於概括之犯意，則：既遂犯、未遂犯、預備犯、陰謀犯
    ；單獨犯、共犯（包括教唆、幫助犯），如行為人基於概括
    之犯意，連續數行為而犯同一罪名者，當成立連續犯。（最
    高法院六十七年度第六次暨第七次刑事庭庭推總會議決議 (
    一)參照）至於被害人及被害標的物、犯罪態樣，是否同一
    ，並非所問。
二、本件公訴意旨略以：被告己○○基於意圖為自己不法所有之
    概括犯意，連續為下列竊盜犯行：
  (一)於民國94年3 月18日下午2 時許，在臺北縣鶯歌鎮○○路38
    1 巷2 弄7 號前，以自備之鑰匙1 支，竊取張世明所有由乙
    ○○使用之車牌號碼GN9-933 號重型機車1 部，得手後，供
    作代步工具之用。
  (二)於94年3 月19日21時19分許（起訴書誤將查獲時間：94年3
    月20日上午7 時45分載為犯罪時間），騎乘上開車牌號碼GN
    9-933 號重型機車，經過臺北縣鶯歌鎮○○○ 街21號前（起
    訴書誤將監視錄影機設置之地點：福德2 街20號前載為犯罪
    地點），復以自備鑰匙1 支，竊取丙○○所有車牌號碼RFV-
    532 號輕型機車1 部，得手後，旋即騎乘該輕型機車離去。
    嗣經警調閱監視錄影帶，始循線於同年月20日上午9 時30分
    許，在臺北縣鶯歌鎮○○街140 巷5 號前查獲己○○，並扣
    得其所有供犯罪用之鑰匙1 支及上開遭竊之機車2 部。
  (三)於94年3 月25日凌晨5 時40分，在桃園縣八德市○○路○ 段
    760 號前，以自備鑰匙1 支，竊取丁○○所有之車號IAW-41
    1 號重型機車1 部，得手後供己代步使用，嗣於94年3 月26
    日上午11時45分許，騎乘該機車行經桃園縣桃園市○○街、
    信義路口為警查獲，並扣得鑰匙1 支。
  (四)於94年4 月18日19時許，在臺北縣樹林市○○路○ 段104 號
    前，以自備鑰匙1 支，竊取戊○○所有之車號DNK-149 號機
    車，作為代步工具，嗣於4 月25日12時30分，騎乘該贓車行
    經臺北縣鶯歌鎮○○街31巷5 號前，為警查獲，並扣得鑰匙
    1 支。
  (五)於94年5 月3 日17時許，在桃園縣桃園市○○路395 號前，
    以自備鑰匙2 支，竊取甲○○所有之車號EWW-610 號機車，
    得手後供己代步使用，嗣於94年5 月7 日13時20分許，騎乘
    上開贓車行經桃園縣八德市○○路187 號前為警查獲，並扣
    得鑰匙2 支。
  因認被告己○○涉有刑法第56條、第320條第1項連續普通竊盜
  罪云云。
三、經訊之本件上訴人即被告己○○坦承上開犯行無誤，然提起
    上訴意旨指稱：其另犯連續竊盜犯行，業經台灣桃園地方法
    院以九十三年度易字第一一二０號判處罪刑確定在案，本件
    與該確定案件具有裁判上ㄧ罪之連續關係，本件自應為免訴
    之判決，原審未察，竟誤為有罪之判決，顯有違誤云云。
四、原審經調查後，以本件被告確有檢察官所指訴之上開連續竊
    盜犯行，因而對其予以論罪科刑，固屬卓見。然查被告另曾
    基於意圖為自己不法所有之概括犯意，自93年8月間起，至
    93年11月25日止，先後於附表所示時、地，以如附表所示之
    方式，竊取如附表所示被害人高明奇等人之財物，其中編號
    1、7部分分別係與高明奇、真實姓名年籍不詳，綽號為「阿
    昌」之成年男子基於共同之犯意聯絡（各該行為人、行竊之
    時間、地點、行竊方法、被害人、損失財物，均詳如附表所
    示）等犯行，經台灣桃園地方法院檢察署檢察官以九十三年
    度偵字第一二八０七號提起公訴後，由台灣桃園地方法院以
    九十三年度易字第一一二０號受理，並於94年5月17日判處
    被告己○○有期徒刑一年，於同年6月17日確定，同年月27
    日送執行等情，此有該案判決及本院被告前案紀錄表、司法
    院全國前案案件異動查證作業結果表在卷足憑。觀之前開確
    定判決記載被告連續竊盜時間為「自93年8月間起，至93年
    11月25日止」，而本件連續竊盜時間為「自94年3月18日起
    ，至94年5月3日止」，上開二案件犯罪時間僅相距三月餘，
    可謂時間緊接。另查被告先後所犯二連續竊盜案件之犯罪，
    其手法均係利用被害人不備之際，下手行竊被害人之車輛或
    財物得逞，雖行竊之被害人與標的物有所不同，但仍無解於
    其主觀上具有行竊之概括犯意，且查被告本件被訴竊盜犯行
    （「自94年3月18日起，至94年5月3日止」），均存在於前
    台灣桃園地方法院九十三年度易字第一一二０號確定判決之
    宣判日期（即94年5月17日）之前。綜上，本件應與前確定
    案件，具有裁判上一罪之連續關係，應無疑義。檢察官未察
    ，重複起訴，殊有未洽。原審未經明辨誤為有罪之判決，亦
    有違誤。被告提起上訴指摘及此，為有理由。本院爰撤銷原
    審判決，另為本件免訴之判決諭知，以符法制。
五、據上論斷，應依刑事訴訟法第369條第1項前段、第364條、
    第302條第1款，判決如主文。
本案經檢察官姜貴昌到庭執行職務。
中　　華　　民　　國　　94　　年　　9　　月　　20　　日
　　　　　　　　　刑事第十二庭  審判長法　官　李文成
　　　　　　　　　　　　　　　　　　  法　官　王復生
　　　　　　　　　　　　　　　　　　  法　官　周盈文
以上正本證明與原本無異。
不得上訴。
                                      書記官　余姿慧
中　　華　　民　　國　　94　　年　　9　　月　　20　　日
附表：
┌─┬───┬─────┬──────┬─────┬──┐
│  │      │          │            │          │    │
│編│行為人│時間(民國)│行竊方法    │被害人暨  │備註│
│  │      │          │            │          │    │
│號│　    │地點      │            │損失財物  │    │
│  │      │          │            │          │    │
├─┼───┼─────┼──────┼─────┼──┤
│  │      │          │            │          │    │
│１│己○○│93年8月6日│己○○與高明│邱萬清所有│本案│
│  │高明奇│早上約11時│奇共同騎乘車│之本田牌，│起訴│
│  │      │許在桃園縣│牌號碼QK7-98│型號EP3800│    │
│  │      │八德市後庄│2 號輕型機車│，紅色發電│    │
│  │      │街2之3號旁│，後置兩輪拉│機1 台，價│    │
│  │      │          │車，徒手竊取│值約48000 │    │
│  │      │          │之。        │元。      │    │
├─┼───┼─────┼──────┼─────┼──┤
│２│己○○│93年9月30 │己○○徒手行│金隆順砂石│桃檢│
│  │      │日19時許在│竊得手後，要│廠（林澤木│93年│
│  │      │桃園縣大溪│求不知情之林│）所有之白│度偵│
│  │      │鎮中新里25│易昌（不起訴│鐵鐵窗4 個│字第│
│  │      │鄰中庄新村│確定）駕駛車│，價值約  │1623│
│  │      │62號之金隆│牌號碼T5-752│5000 元 至│4號 │
│  │      │順砂石廠  │6號 自小貨車│100 00 元 │併案│
│  │      │          │前往載運。  │          │    │
├─┼───┼─────┼──────┼─────┼──┤
│  │      │          │            │          │    │
│３│己○○│93年10月1 │同上        │金隆順砂石│同上│
│  │      │日16時許在│            │廠（林澤木│    │
│  │      │桃園縣大溪│            │）所有之廢│    │
│  │      │鎮中新里25│            │鐵鋼筋約10│    │
│  │      │鄰中庄新村│            │0 公斤，價│    │
│  │      │62號之金隆│            │值約 700元│    │
│  │      │順砂石廠  │            │。        │    │
├─┼───┼─────┼──────┼─────┼──┤
│４│己○○│93年10月2 │同上        │俊晨企業有│同上│
│  │      │日在桃園縣│            │限公司（林│    │
│  │      │大溪鎮中新│            │脩清）所有│    │
│  │      │里中庄下崁│            │之鐵模具約│    │
│  │      │22 之 1 號│            │1000公斤，│    │
│  │      │俊晨企業有│            │價值約1000│    │
│  │      │限公司門口│            │00元許。  │    │
├─┼───┼─────┼──────┼─────┼──┤
│５│己○○│93年10月26│己○○與不知│游本源所有│板檢│
│  │      │日22時許在│情之林易昌（│之廢鐵一批│93年│
│  │      │臺北縣鶯歌│不起訴確定）│，價值約10│度偵│
│  │      │鎮○○街37│共同駕駛車牌│00元許。  │字第│
│  │      │0之1號前  │號碼T5-752 6│          │1746│
│  │      │          │號自小貨車經│          │7 號│
│  │      │          │過，林易昌下│          │併案│
│  │      │          │車小解，由顏│          │    │
│  │      │          │清真一人徒手│          │    │
│  │      │          │竊取之。    │          │    │
├─┼───┼─────┼──────┼─────┼──┤
│６│己○○│93年11月19│己○○與不知│陳詰元所有│板檢│
│  │      │日12時40分│情之鄭福成（│之鋁條4支 │93年│
│  │      │許在臺北縣│不起訴確定）│約20公斤，│度偵│
│  │      │鶯歌鎮中正│共同駕駛車號│價值約六百│字第│
│  │      │三路247巷7│5U-1899 號自│元。      │1895│
│  │      │6號前     │小貨車行經該│          │8 號│
│  │      │          │處，由己○○│          │併案│
│  │      │          │一人下車徒手│          │    │
│  │      │          │竊取之。    │          │    │
├─┼───┼─────┼──────┼─────┼──┤
│７│己○○│93年11月21│己○○與阿昌│梁新海所有│桃檢│
│  │阿昌  │日17時10分│共同騎乘車號│之鐵製自動│93年│
│  │      │許在桃園縣│RIS-153 號輕│控制閥 3個│度偵│
│  │      │八德市後庄│型機車，徒手│，價值約  │字第│
│  │      │街90巷28號│竊取之。    │9000元。  │1916│
│  │      │          │            │          │7 號│
│  │      │          │            │          │併案│
├─┼───┼─────┼──────┼─────┼──┤
│８│己○○│93年11月25│己○○與不知│莊成家所有│桃檢│
│  │      │日22許在桃│情之林易昌及│之白鐵鐵門│93年│
│  │      │園縣建新街│陳建利三人共│1 片，價值│度偵│
│  │      │ 463巷89號│同乘機車途經│約18000 元│字第│
│  │      │旁        │該址，嚴清真│。        │1961│
│  │      │          │利用下車小解│          │1 號│
│  │      │          │之際，徒手搬│          │併案│
│  │      │          │運置於倉庫外│          │    │
│  │      │          │牆上之鐵門而│          │    │
│  │      │          │竊取之。    │          │    │
└─┴───┴─────┴──────┴─────┴──┘
